【裁判字號】    92,訴,1771
【裁判日期】    920909
【裁判案由】    偽造文書
【裁判全文】
臺灣板橋地方法院刑事判決                        九十二年度訴字第一七七一號
    公  訴  人  臺灣板橋地方法院檢察署檢察官
    被      告  甲○○
右列被告因偽造文書案件，經檢察官提起公訴（九十二年度偵字第一九五七號），
本院判決如左：
    主  文
甲○○行使偽造私文書，足以生損害於公眾及他人，處有期徒刑月，如易科罰金，
以參佰元折算壹日。緩刑貳年。
內政部警政署國道公路警察局Ｚ00000000號舉發違反道路交通管理事件通知
單、國道公路警察局道路交通事故調查筆錄及道路交通事故現場圖上偽造之「張文風
」署押（含簽名、指印各參枚）均沒收。
    事  實
一、甲○○於民國九十二年一月二十六日十二時四十五分許，駕駛其母翁美英所有車
    牌號碼ＪＤ─三七一二號自小客車，行經國道高速公路北向七十六公里處，因未
    保持安全車距，追撞前方由乙○○所駕駛之車牌號碼ＷＯ─六四七號自小客車
    ，甲○○因毒品案經裁定送觀察勒戒而遭通緝，為躲避查察，竟冒用渠兄張文風
    名義，在內政部警政署國道公路警察局Ｚ00000000號舉發違反道路交通
    管理事件通知單之被通知人收受通知聯上，偽造張文風名義簽名及按捺指印各一
    枚，以示業收受該告發通知單，再交還交通警察收執，主張係張文風領受通知單
    ，而行使偽造私文書。嗣並接續於國道公路警察局道路交通事故調查筆錄及道路
    交通事故現場圖上偽造之「張文風」名義簽名及捺指印各二枚，足生損害於張文
    風及監理機關裁罰違反交通管理處罰條例之正確性。
二、案經內政部警政署國道公路警察局第六警察隊報請臺灣板橋地方法院檢察署檢察
    官偵查起訴。
    理  由
一、訊據被告甲○○對於右揭犯罪事實坦承不諱，並經內政部警政署國道公路警察局
    第六警察隊將舉發違反道路交通管理事件通知單、國道公路警察局道路交通事故
    調查筆錄及道路交通事故現場圖送內政部警政署刑事警察局鑑驗結果，認上開文
    件皆係被告冒用張文風名義簽名及捺指印無誤，此有內政部警政署刑事警察局刑
    紋字第九二五八三三三號鑑驗書在卷可稽，是本件事證明確，被告犯行堪
    以認定，應依法論科。
二、核被告所為，係犯刑法第二百十六條之行使第二百十條偽造私文書罪。又被告接
    續偽造署押之行為，係偽造私文書之部分行為，不另論罪；且其偽造私文書後復
    持之以行使，則其偽造之低度行為應為行使之高度行為所吸收，亦不另論罪。爰
    審酌被告為逃避查緝，一時失慮因而冒用渠兄之名義行使偽造私文書，足生損害
    於張文風及監理機關裁罰違反交通管理處罰條例之正確性，惟其犯後坦承犯行，
    態度良好等一切情狀，量處如主文所示之刑，並諭知易科罰金之折算標準。末查
    被告前未曾受有期徒刑以上刑之宣告，此有臺灣高等法院被告全國前案紀錄表在
    卷可稽，其一時失慮，致罹刑典，經此偵、審程序，當知戒慎，信無再犯之虞，
    本院認對其所宣告之刑，以暫不執行為當，爰併宣告緩刑二年，以啟自新。
三、內政部警政署國道公路警察局Ｚ00000000號舉發違反道路交通管理事件
    通知單、國道公路警察局道路交通事故調查筆錄及道路交通事故現場圖上偽造之
    「張文風」署押（含簽名、指印各三枚），依刑法第二百十九條規定，不問屬於
    犯人與否，均應予宣告沒收。
據上論斷，應依刑事訴訟法第二百九十九條第一項前段，刑法第二百十六條、第二百
十條、第四十一條第一項前段、第七十四條第一款、第二百十九條，罰金罰鍰提高標
準條例第一條前段、第二條，判決如主文。
本案經檢察官謝宗甫到庭執行職務。
中    華    民    國      九十二      年      九      月      九        日
                                  臺灣板橋地方法院刑事第一庭
                                      法  官  李君豪
右正本證明與原本無異。
如不服本判決，應於判決送達後十日內，向本院提出上訴狀。
                                      書記官  楊灥
中    華    民    國      九十二      年      九      月      九        日
附錄本案論罪科刑法條全文：
刑法第二百十六條：
  行使第二百十條至第二百十五條之文書者，依偽造、變造文書或登載不實事項或使
  登載不實事項之規定處斷。
刑法第二百十條：
  偽造、變造私文書，足以生損害於公眾或他人者，處五年以下有期徒刑。


司法院資訊處製作；財團法人民間司法改革基金會備份。
